臺灣高等法院交通事件裁定　　　　　　 94年度交抗字第417號
抗　告　人
即受處分人　甲○○
上列抗告人因違反道路交通管理處罰條例案件，不服臺灣板橋地
方法院，94年5月13日所為裁定（94年度交聲字第335號），提起
抗告，本院裁定如下：
    主  文
抗告駁回。
    理  由
一、按汽車駕駛人，行車速度，超過規定之最高時速者，處新臺
    幣1,200元以上2,400元以下罰鍰，道路交通管理處罰條例第
    40條第1項定有明文，且依同條例第63條第1項第1款規定，
    應記違規點數1點。
二、原裁定以：本件原舉發機關臺北市政府警察局萬華分局以異
    議人即受處分人甲○○於民國93年1月17日6時8分許，駕駛
    車牌號碼為4098-DP號之自用小客車，行經環河南路快速道
    路中興橋匝道口時，規定之行車速限為時速50公里，惟經測
    定之時速則為64公里，超速14公里，違反道路交通管理處罰
    條例第40條第1項之規定，經自動照相設備拍照採證後，逕
    行掣單舉發，嗣原處分機關交通部公路總局臺北區監理所據
    以爰引上開法律規定，於94年3月4日以北監自裁字第裁40-A
    000000 00號裁處罰鍰新臺幣（下同）1,700元，並依同條例
    第63條第1項第1款規定（裁決書漏載第1款），記違規點數1
    點，此有上開裁決書及臺北市政府警察局萬華分局94年2月1
    8日北市警萬分交字第09430830900號書函在卷可稽。異議人
    駕車超速行駛之事實，業據異議人自承明確，並有採證照片
    1幀在卷可佐。又臺北市警察局萬華分局據異議人申訴後實
    地查勘後函覆稱：『... 查該處為環河快速道路與中興橋匝
    道交會處，為維護行車安全本府交通管制工程處訂定速為50
    公里且設有限速時數50公里標誌及「常有測速照像，請依速
    限行駛」警告標誌，當時4098-DP號自小客車行車時速為64
    公里違規屬實... 』等語，亦有該局94年2月18日北市警萬
    分交字第09430830900號函附卷可查。異議人雖以匝道交叉
    口交會處突減速至時速50公里，至造成違規等詞置辯，惟道
    路行駛車輛之速限規定，係由立法機關委諸公路主管機關、
    市區道路主管機關及警察機關，以標誌方式設限，此觀諸道
    路交通標誌標線號誌設置規則第1條、第4條規定自明。而立
    法機關立法授權道路主管機關得以限速標誌限制道路上汽車
    行駛之速限，立法目的在於考量各路段地形環境、道路品質
    、人車多寡等具體情況，由主管機關設限規範之，以期避免
    危險發生，而非委諸駕駛人自行判斷有無危險以決定其行車
    速度。至於系爭地點所設速限標誌設立之位置是否失當，實
    屬主管機關之權責，本院無權認定，非可執為行車超速後免
    罰之論據，況依異議人所繪現場圖所示，該速限標誌之設立
    亦難認有何明顯不當之處，異議人所辯容非有理。是以，本
    件異議人於前述時、地超速之違規行為，事證明確，堪以認
    定。從而，原處分機關依法裁罰，並無不當，本件異議為無
    理由，因而駁回異議。
三、本院經核閱相關卷證，認原裁定並無不當。受處分人抗告意
    旨略以：伊對本件聲明異議後，台北市萬華分局業已將原標
    誌移動位置，而予以改善，足見伊所言屬實，原設施確屬不
    當，原裁定認位置是否適當非其職權云云，不惟不合邏輯，
    且亦不符司法救濟功能，伊執此抗告乃期減少爭議，並期司
    法為正確判斷，故而提起抗告云云。按公路主管機關或警察
    機關，對交通標誌、標線及號誌之設置或交通之指揮是否妥
    適，人民有依法表達意見之自由，憲法亦保障人民請願之權
    利，惟此為交通政策或立法問題，殊與人民應遵守交通規則
    之義務分屬兩事，汽、機車駕駛人見主管機關所設置有效之
    標線、標誌或號誌，自有遵守義務，非得憑自己主觀之認知
    認為設置不當，而不去遵守；查受處分人所指標誌已移動位
    置等情，縱屬非虛，亦屬標誌設置是否適當問題，若經提出
    異議而予改善，雖可認交通單位曾予檢討，然該路段速限遵
    守義務，自始並未改變，此從受處分人提出之位置圖，該路
    段速限仍為50公里可知，本件受處分人既有超速事實，縱標
    誌設置不當，仍不得解為脫免責任之理由，從而，受處分人
    執前詞抗告，為無理由，應予駁回。
據上論斷，應依道路交通案件處理辦法第26條，刑事訴訟法第41
2條，裁定如主文。
中　　華　　民　　國　　94　　年　　7 　　月　　13　　日
                  交通法庭審判長法  官  陳春秋
                                法  官  王麗莉
                                法  官  楊貴雄
以上正本證明與原本無異。
不得再抗告。
                                書記官  林淑貞
中　　華　　民　　國　　94　　年　　7 　　月　　15　　日
